---
title: "Faça Você mesmo - Seção 5 - Prática em R"
output: Luciano França Bessegato
---

1.Crie duas variáveis Ana e Paulo e atribua a elas valores de suas idades, sendo respectivamente 8 e 12 anos. As variáveis devem ser do tipo inteiro. Imprima no console "A menina é mais velha" ou "O menino é mais velho" como resultado de um teste lógico.
```{r}
Ana=8L
Paulo=12L
resultado=ifelse(Ana > Paulo,"A Menina é mais velha","O menino é mais velho")
resultado
```

2. BOD é um objeto existente no R. Verifique qual a classe deste objeto.
```{r}
class(BOD)
```
3. Crie um vetor que armazene números de 1 a 10 e posteriormente imprima os valores pares
```{r}
numeros=c(1,2,3,4,5,6,7,8,9,10)
for (i in numeros){
  if(numeros[i]%%2 == 0){
    print(numeros[i])
  }
}

```
4. women é um dataframe existente no R. Imprima as 10 últimas linhas
```{r}
tail(women,n=10)
```

5. Use a função plot do R para produzir um gráfico do atributos Sepal.Width e Petal.Length do conjunto de dados Iris. O gráfico deve imprimir apenas das linhas 50 até 100.
```{r}
head(iris)
novairis=iris[50:10,c(2,3)]
plot(novairis)

```

6.Crie dois vetores de tamanhos iguais, some as posições equivalentes dos vetores e imprima o resultado.
```{r}
v1=c(1,2,3,4)
v2=c(4,5,6,7)
print(v1 + v2)

```
7.Imprima o número de linhas, de colunas, nomes das linhas e nome das colunas do conjunto de dados CO2.
```{r}
# numero de linhas 
dim(CO2)[1]

# numero de colunas
dim(CO2)[2]

# Nome das colunas
colnames(CO2)

# nome das linhas 
rownames(CO2)
```

